【裁判字號】    90,抗,48
【裁判日期】    900222
【裁判案由】    聲請回復原狀
【裁判全文】
臺灣高等法院臺南分院刑事裁定                九十年度抗字第四八號   Ｃ
      抗  告  人
      即受刑人    甲  ○  ○
右抗告人因聲請回復原狀案件，不服臺灣嘉義地方法院中華民國八十九年十二月二十
二日刑事裁定（八十九年度易字第三四三號），提起抗告，本院裁定如左：
      主      文
抗告駁回。
      理      由
一、抗告意旨略以：抗告人甲○○因竊盜案件，經臺灣嘉義地方法院於民國（下同）
    八十九年十一月十七日送達判決由蘇玲收受，惟當時抗告人因車禍事故，在台
    南市立醫院住院治療，因此抗告人未合法收受判決，而原裁定卻以收受人蘇玲
    係抗告人之受僱人，遽認該案已合法送達而駁回抗告人回復原狀之聲請，實則抗
    告人與蘇玲間並無僱用或受僱之關係，蘇玲自不能代抗告人收受判決，原裁
    定顯有未洽，爰依法提起抗告，請貴院撤銷原裁定，另為適法之裁定云云。
二、按非因過失，遲誤上訴期間者，於其原因消滅後五日內，得聲請回復原狀；聲請
    回復原狀，應同時補行期間內應為之訴訟行為；再按被告為接受文書之送達，應
    將其住所、居所或事務所向法院陳明；刑事訴訟法第六十七條第一項、第六十八
    條第三項及第五十五條第一項前段分別定有明文。經查：抗告人即受刑人甲○○
    於原審法院八十九年度易字第三四三號竊盜案件審理時陳明送達居所為「嘉義市
    ○區○○里○○鄰○○路七０七巷卅八號三樓Ａ室」，原審法院前依上址送達八
    十九年十月二十五日上午十時二十五分審理傳票，於同年十月十二日上午九時二
    十分由蘇玲收受，抗告人並遵期於前開期日到院出庭，而該案判決正本亦於同
    年十一月十七日上午九時二十五分依上址送達，仍由「蘇玲」簽收，然蘇玲
    是否確為抗告人之受僱人，於卷存資料固乏憑據證明；但縱然收受人蘇玲非抗
    告人之受僱人，抗告人確實非因其過失遲誤上訴期間，依上開法條之規定，抗告
    人亦應於原因消滅後五日內聲請回復原狀並同時補行上訴，然而據抗告人於回復
    原狀聲請狀上載明其因車禍受傷住院至同年十一月二十四日出院返家，翌（二十
    五）日由其母交付收受前開判決正本等情，有該聲請狀及甲○○之診斷證明書附
    於原審卷可稽，則抗告人依法應於原因消滅後五日內即同年十一月三十日前聲請
    回復原狀，但抗告人遲至同年十二月四日始聲請回復原狀，已逾前開聲請回復原
    狀五日內之不變期間。原審法院認其聲請無理由而予以裁定駁回之，尚無不合。
    抗告意旨仍執陳詞指摘原裁定不當，並無理由，應予駁回。
三、據上論斷，依刑事訴訟法第四百十二條，裁定如主文。
中    華    民    國      九十      年      二      月      二十二      日
                                  臺灣高等法院臺南分院刑事第一庭
                                      審判長法官  鄭    文    肅
            法官  王    浦    傑
                                            法官  黃    三    哲
右正本證明與原本無異。
不得再抗告。
                                      法院書記官  陳    淑    貞
中    華    民    國      九十      年      二      月      二十三      日


司法院資訊處製作；財團法人民間司法改革基金會備份。
